# 员工离职，股份支付回购行为是作废还是取消

提问人：zhuzlcn8 时间：2015-06-03 16:12:36
公司员工离职，相应的未解锁限制性股票由公司回购，则因员工离职的公司回购行为是属于股份支付作废还是取消。（另外说明一下：行权条件中没有员工的服务期限这一条）。因为按会计准则作废与取消的会计处理是不同的，所以请问各位大侠有谁能解答一下。

回答人：chenyiwei
请说明股份支付的具体条款和条件？要注意：虽然“行权条件中没有员工的服务期限这一条”，但是否规定一旦离职就应回购作废？如果是，则说明服务期限条件仍然是隐含的可行权条件，此时在服务期限内的离职应按作废处理。

提问人：不速之客 时间：2016-12-21 22:55:09
陈版您好， 1 、因个人业绩考核不达标取消部分人员的拟授予股份； 2 、因公司业绩未达到行权条件中的 业绩条件而整体取消。 这两个是否均属于作废？ 还有作废是不是不需要追溯调整，只要将前期确认的激励费用在当期冲回即可？谢谢

回答人：chenyiwei
1 是作废； 2 如果不满足的是非市场业绩条件则也属于作废。无需追溯调整，只要将前期确认的激励费用在当期冲回即可。

提问人：hunaipeng 时间：2018-11-26 13:12:06
陈老师，请问一个问题：股权激励计划中明确了服务期条款，达到一定的服务期，可以行权，行权价格也在授予日确定了，但是员工没有支付对价，因而没有行权，目前有的原因离职了，有的还在职，但是都没有支付对价，好几年了，那么这属于作废还是取消呢？

回答人：chenyiwei
未满足服务期限条件和非市场业绩条件的，按作废处理；已满足这些条件但未行权的，正常摊销费用至等待期满，如不回购则不做加速可行权处理。

提问人：hunaipeng 时间：2018-11-26 19:29:36
陈老师，没有支付对价，是否可以理解不满足行权条件，可否理解为作废处理？

回答人：chenyiwei
不能。已满足条件的，或者不确定不满足条件的，费用应正常确认。